臺灣橋頭地方法院刑事裁定
                                      111年度聲字第241號
聲  請  人  臺灣橋頭地方檢察署檢察官
受  刑  人  劉佳昇



上列聲請人因受刑人數罪併罰有二裁判以上，聲請定其應執行之
刑（111 年度執聲字第144號），本院裁定如下：
    主  文
劉佳昇所犯如附表所示之罪，所處如附表所示之刑，應執行拘役
壹佰貳拾日，如易科罰金，以新臺幣壹仟元折算壹日。
    理  由
一、聲請意旨略以：受刑人劉佳昇因竊盜等9 罪，先後經判決確
    定如附表，應依刑法第50條、第53條及第51條第6 款，定其
    應執行之刑，爰依刑事訴訟法第477 條第1 項聲請裁定等語
    。
二、按裁判確定前犯數罪者，併合處罰之；數罪併罰，有二裁判
    以上者，依第51條之規定，定其應執行之刑；數罪併罰，宣
    告多數拘役者，於各刑中之最長期以上，各刑合併之刑期以
    下，定其刑期，但不得逾120日，刑法第50條第1項前段、第
    53條、第51條第6款分別定有明文。再按，同一被告所犯數
    罪倘均為最早判決確定日前所犯者，即合乎定應執行刑之要
    件，與各罪是否已執行完畢無關。縱其中一罪已先執行完畢
    ，亦不影響檢察官得就各罪聲請合併定其應執行刑（最高法
    院104年度台抗字第406號裁定要旨參照）。另數罪併罰，應
    依分別宣告其罪之刑為基礎，定其應執行刑，此觀刑法第51
    條規定自明，故一裁判宣告數罪之刑，雖曾經定其執行刑，
    但如再與其他裁判宣告之刑定其執行刑時，前定之執行刑當
    然失效，仍應以其各罪宣告之刑為基礎，定其應執行刑。至
    法律上屬於自由裁量事項，尚非概無法律性之拘束，在法律
    上有其外部界限及內部界限。前者法律之具體規定，使法院
    得以具體選擇為適當裁判，此為自由裁量之外部界限。後者
    法院為自由裁量時，應考量法律之目的，法律秩序之理念所
    在，此為自由裁量之內部界限。法院為裁判時，二者均不得
    有所踰越。在數罪併罰而有二裁判以上，應定其應執行刑之
    案件，法院所為刑之酌定，固屬自由裁量事項，然對於法律
    之內、外部界限，仍均應受其拘束（最高法院91年度台非字
    第32號、92年度台非字第187號判決意旨參照）。
三、查受刑人所犯如附表所示之罪，業經臺灣高雄地方法院（下
    稱高雄地院）及本院先後判處如附表所示之刑，並於如附表
    所示之日期分別確定在案，有臺灣高等法院被告前案紀錄表
    及各該刑事判決各1 份在卷可稽。茲檢察官聲請定其應執行
    刑，本院審核受刑人所犯如附表所示之罪，均係於附表編號
    1 所示判決確定日期前為之，從而，檢察官向犯罪事實最後
    判決之法院即本院聲請定其應執行之刑，本院審核認為正當
    ，應予准許。又查受刑人所犯如附表編號7、8 所示之罪，
    曾經本院以110 年度簡字第388 號判決應執行拘役60 日確
    定，有前開臺灣高等法院被告前案紀錄表及刑事判決各1 份
    在卷可憑，參照前揭說明，受刑人既有如附表所示之罪應定
    其應執行之刑，則上開所定應執行之刑即當然失效，本院自
    可更定如附表所示之罪應執行之刑。而本院定其應執行之刑
    不得重於上開所定應執行之刑及其餘所示宣告刑之總合（即
    拘役255 日），且依刑法第51條第6 款之規定，不得逾120 
    日，復衡酌受刑人所犯如附表所示各罪之犯罪類型、侵害法
    益、行為態樣、手段、動機，暨整體犯罪非難評價、實現整
    體刑法目的、刑罰經濟功能、對被告施以矯正之必要性等情
    綜合判斷，爰就受刑人所犯如附表所示之罪，定其應執行之
    刑如主文所示，並諭知易科罰金之折算標準。至受刑人所犯
    如附表編號1所示之罪，業已執行完畢，有上開臺灣高等法
    院被告前案紀錄表1份在卷可查，應由檢察官於指揮執行時
    扣除之，附此敘明。
據上論斷，應依刑事訴訟法第477 條第1 項，刑法第50條第1 項
前段、第53條、第51條第6 款、第41條第1 項前段，裁定如主文
。
中　　華　　民　　國　　111 　年　　3 　　月　　28　　日
                  刑事第一庭    法　官  陳狄建
附表：
編   號            1           2           3 罪   名  竊盜 竊盜 竊盜 宣告刑  拘役25日 拘役40日 拘役45日 犯   罪 日   期  109年8月2日 109年10月14日 109年8月7日 最後事實審 法院 臺灣橋頭地方法院 臺灣橋頭地方法院 臺灣橋頭地方法院  案號 109年度簡字第1845號 109年度簡字第2335號 109年度簡字第2361號  判決 日期 109年9月17日 109年11月12日 109年11月24日 確定判決 法院 臺灣橋頭地方法院 臺灣橋頭地方法院 臺灣橋頭地方法院  案號 109年度簡字第1845號 109年度簡字第2335號 109年度簡字第2361號  判決確定日期 109年10月14日 109年12月9日 110年2月4日 是否為得易科罰金之案件  是 是 是 備   註  臺灣橋頭地方檢察署 109年度執字第6779號 （已執畢） 臺灣橋頭地方檢察署 110年度執字第24號 臺灣橋頭地方檢察署 110年度執字第871號 

編   號            4           5           6 罪   名  竊盜 竊盜 竊盜 宣告刑  拘役20日 拘役30日 拘役15日 犯  罪日   期  109年10月11日 109年8月1日 109年9月27日 最後事實審 法院 高雄地院 臺灣橋頭地方法院 臺灣橋頭地方法院  案號 109年度簡字第4140號 110年度簡字第16號 110年度簡字第307號  判決 日期 109年12月22日 110年2月4日 110年3月18日 確定判決 法院 高雄地院 臺灣橋頭地方法院 臺灣橋頭地方法院  案號 109年度簡字第4140號 110年度簡字第16號 110年度簡字第307號  判決確定日期 110年2月3日 110年3月10日 110年4月21日 是否為得易科罰金之案件  是 是 是 備   註  臺灣高雄地方檢察署 110年度執字第1993號 臺灣橋頭地方檢察署 110年度執字第1380號 臺灣橋頭地方檢察署 110年度執字第1925號 

編   號            7           8           9 罪   名  詐欺 詐欺 竊盜 宣告刑  拘役40日 拘役40日 拘役20日 犯  罪日   期  109年8月9日 109年8月9日 109年10月7日 最後事實審 法院 臺灣橋頭地方法院 臺灣橋頭地方法院 臺灣橋頭地方法院  案號 110年度簡字第388號 110年度簡字第388號 110年度簡字第1121號  判決 日期 110年4月7日 110年4月7日 110年7月29日 確定判決 法院 臺灣橋頭地方法院 臺灣橋頭地方法院 臺灣橋頭地方法院  案號 110年度簡字第388號 110年度簡字第388號 110年度簡字第1121號  判決確定日期 110年5月5日 110年5月5日 110年9月1日 是否為得易科罰金之案件  是 是 是 備   註  臺灣橋頭地方檢察署 110年度執字第2051號 臺灣橋頭地方檢察署 110年度執字第2051號 臺灣橋頭地方檢察署 110年度執字3685號   編號7、8所示之罪應執行拘役60日。   
以上正本證明與原本無異。
如不服本判決，應於裁定送達後5日內，向本院提出抗告狀。
中　　華　　民　　國　　111 　年　　3 　　月　　29　　日
                                書記官  謝怡貞